【裁判字號】    98,上訴,964
【裁判日期】    980617
【裁判案由】    違反毒品危害防制條例
【裁判全文】
臺灣高等法院臺中分院刑事判決         98年度上訴字第964號
上  訴  人  臺灣臺中地方法院檢察署檢察官
被      告  甲○○
                    現另案在臺灣台中監獄執行中
選任辯護人  張豐守  律師
上列上訴人因被告違反毒品危害防制條例案件，不服臺灣臺中地
方法院97年度訴字第4740號中華民國98年3月24日第一審判決（
起訴案號：臺灣臺中地方法院檢察署97年度偵字第24392號），
提起上訴，本院判決如下：
    主  文
原判決撤銷。
本件免訴。
    理  由
一、公訴意旨略以﹕被告甲○○明知海洛因屬毒品危害防制條例
    第2條第2項第1款所稱之第一級毒品，非經許可不得運輸、
    販賣，為圖販入海洛因再行轉售以營利，基於販賣第一級毒
    品海洛因及運輸第一級毒品海洛因之犯意，於民國97年1月
    20日21時許，駕駛車牌號碼2267-UB號自小客車，前往基隆
    市○○○○道下之路邊某處，以新臺幣（下同）62萬元之價
    格，向真實姓名年籍不詳綽號「基隆」之成年男子，販入第
    一級毒品海洛因毒品1大包（重約5兩），旋即駕車將上開海
    洛因毒品起運返回臺中地區，而於同年月21日上午7時許，
    運抵臺中縣潭子鄉○○路60巷8號住處，並在上址住處，將
    上開海洛因毒品以每1公克海洛因毒品摻入0.5公克葡萄糖之
    方式，將上開海洛因毒品稀釋分裝成8包，並分別將其中6包
    藏放在上址住處2樓房間及其中2包藏放在上開自小客車內。
    嗣於97年1月30日16時許，被告駕駛上開自小客車，搭載女
    友紀雅茹，自上址住處外出欲前往臺中市區之際，為警持搜
    索票搜索查獲，並在上開自小客車之中央扶手內，扣得第一
    級毒品海洛因2包（含袋毛重分別約為11.96公克及3公克，
    扣案編號為1至2號）、SAMSUNG牌行動電話1支（序號為0000
    00000000000號、含門號0000000000號SIM卡）、SONYERICSS
    ON牌行動電話1支（序號000000000000000號、含門號000000
    0000號SIM卡）等物；再於上址住處2樓房間內，扣得第一級
    毒品海洛因6包（含袋毛重分別約為97公克、12.6公克、7.9
    公克、12.5公克、7公克、5.24公克，扣案編號3至8號）、
    電子磅秤1臺、NOKIA牌行動電話（序號000000000000000號
    、含門號0000000000號SIM卡）、ANYCALL牌行動電話（序號
    000000000000000號、含門號0000000000號SIM卡）、ANYCAL
    L牌行動電話（序號000000000000000號）、LG牌行動電話（
    序號000000000000000號、含門號0000000000號SIM卡）各1
    支、門號0000000000號、0000000000號、0000000000號、0
    000000000號、0000000000號SIM卡各1枚、針孔監視器（含
    發報器）1組、監視器螢幕2台等物。因認被告涉有毒品危害
    防制條例第4條第1項之販賣第一級毒品罪嫌等語。
二、按犯罪事實應依證據認定之，無證據不得認定犯罪事實；不
    能證明被告犯罪者，應諭知無罪之判決，刑事訴訟法第154
    條第2項、第301條第1項分別定有明文。又「刑事訴訟法第
    161條第1項規定：檢察官就被告犯罪事實，應負舉證責任，
    並指出證明之方法。因此，檢察官對於起訴之犯罪事實，應
    負提出證據及說服之實質舉證責任。倘其所提出之證據，不
    足為被告有罪之積極證明，或其指出證明之方法，無從說服
    法院以形成被告有罪之心證，基於無罪推定之原則，自應為
    被告無罪判決之諭知。」，最高法院92年臺上字第128號判
    例要旨可資參照；另「認定犯罪事實應依證據，為刑事訴訟
    法所明文。故被告否認犯罪事實所持之辯解縱屬不能成立，
    仍非有積極證據足以證明其犯罪行為，不能遽為有罪之認定
    。」，同院30年台上字第1831號判例要旨參照。
三、復按案件有曾經判決確定之情形者，應諭知免訴之判決，刑
    事訴訟法第302條第1款定有明文。而此項原則於實質上一罪
    或裁判上一罪，均有其適用（參看最高法院49年臺非字第20
    號判例）。而施用毒品者於施用毒品前後持有毒品之低度犯
    行，應為施用毒品之高度犯行所吸收。
四、本件公訴人認上訴人即被告甲○○（下稱被告）涉有毒品危
    害防制條例第4條第1項之販賣第1級毒品及運輸第一級毒品
    罪行，無非係以﹕(一)警察於97年1月30日在被告之自小客車
    內，扣得第一級毒品海洛因2包（含袋毛重分別約為11.96公
    克及3公克）、SAMSUNG牌行動電話1支（序號為0000000000
    00000號、含門號0000000000號SIM卡）、SONYERICSSON牌行
    動電話1支（序號000000000000000號、含門號0000000000號
    SIM卡）等物，及在被告之住處2樓房間內，扣得第一級毒品
    海洛因6包（含袋毛重分別約為97公克、12.6公克、7.9公克
    、12.5公克、7公克、5.24公克）、電子磅秤1臺、NOKIA 牌
    行動電話（序號000000000000000號、含門號0000000000號
    SIM卡）、ANYCALL牌行動電話（序號000000000000000號、
    含門號0000000000號SIM卡）、ANYCALL牌行動電話（序號00
    0000000000000號）、LG牌行動電話（序號000000000000000
    號、含門號0000000000號SIM卡）各1支、門號0000000000號
    、0000000000號、0000000000號、0000000000號、00000000
    00號SIM卡各1枚、針孔監視器（含發報器）1組、監視器螢
    幕2台等物；(二)被告自承販入上開扣案之毒品；(三)扣案毒品
    經送鑑驗結果，均含第一級毒品海洛因成分，且扣案上開編
    號1號及3至8號海洛因毒品7包，係呈碎塊狀，合計淨重150.
    07公克，純度達77.69％，純質淨重116.59公克，另上開編
    號2號海洛因毒品1包，係呈粉末狀，淨重2.58公克，純度達
    54.81％，純質淨重1.41公克，有法務部調查局濫用藥物實
    驗室97年3月30日調科壹字第09723016980號鑑定書在卷可參
    ；是被告遭查獲之海洛因毒品純質淨重合計已達118公克；
    (四)參以「海洛因之吸食施用，於無成癮者若以靜脈注射使用
    量為每4小時使用5至10毫克，成癮者則為20至40毫克，以煙
    吸方式，約每4小時使用15至25毫克，推估最低致死劑量為2
    百毫克，施用超過該劑量極有致命之可能」等情（行政院衛
    生署管制藥品管理局93年10月1日管檢字第0930009353號函
    參照），被告1次販入合計純質淨重超過118公克之海洛因毒
    品，以每人每天最低致死量換算，至少足供1人施用長達近
    590日，是被告1次販入大量海洛因毒品，顯有意圖營利而販
    賣毒品之犯意，為其論據之基礎。
五、訊據被告固坦承其有於97年1月20日以62萬元之價格前往基
    隆向綽號「基隆」之男子買入重約5兩之海洛因1大包，及將
    之攜回臺中縣潭子鄉住處，並於隔日於其住處將買得之海洛
    因稀釋分裝成8包之情，惟堅詞否認有何販賣毒品之犯行，
    辯稱：「伊沒有販賣毒品，伊是買回來自己吸食之用，伊施
    用毒品已有7、8年，1天要用10多次，伊是以抽菸之方式施
    用，將買來的海洛因與葡萄糖以2比1之比例稀釋，每次以兩
    小湯匙的量摻入香菸內施用」等語。辯護人則為被告辯稱﹕
    「起訴書係以推測擬制之方法作為論罪基礎，又被告持有行
    動電話6支，與販賣毒品之犯嫌無關，況警察調查結果，其
    中2支電話迄無使用，另2支只有1次通話，只有2支正常使用
    ，通話對象為家人或朋友，未發現被告使用扣案行動電話從
    事毒品交易，故亦不能以被告持有多支行動電話，推論被告
    購毒之初即有販賣營利之意圖」等語。經查：
(一)上開被告自白之事實，除經被告供承在卷外，並有查獲現場
    自小客車內，扣得第一級毒品海洛因2包（含袋毛重分別約
    為11.96公克及3公克）、SAMSUNG牌行動電話1支（序號為00
    00000000 00000號、含門號0000000000號SIM卡）、SONYERI
    CSSON牌行動電話1支（序號000000000000 000號、含門號00
    00 000000號SIM卡）等物，及在被告之住處2樓房間內，扣
    得第一級毒品海洛因6包（含袋毛重分別約為97公克、12.6
    公克、7.9公克、12.5公克、7公克、5.24公克）、電子磅秤
    1臺、NOKIA牌行動電話（序號000000000000000號、含門號
    0000000000號SIM卡）、ANYCALL牌行動電話（序號000000
    000000000號、含門號0000000000號SIM卡）、ANYCALL牌行
    動電話（序號000000000000000號）、LG牌行動電話（序號
    0000000000000 00號、含門號0000000000號SIM卡）各1支、
    門號0000000000號、0000000000號、00000000 00號、00000
    00000號、0000000000號SIM卡各1枚、針孔監視器（含發報
    器）1組、監視器螢幕2台等物扣案為憑 (參97年度警聲搜字
    第696號偵查卷第21-26頁)，足徵被告確持有之上開扣案物
    品及第1級毒品海洛因固屬無訛。惟公訴意旨所載「稱上開
    扣案毒品經送鑑驗結果，均含第一級毒品海洛因成分，且扣
    案上開編號1號及3至8號海洛因毒品7包，係呈碎塊狀，合計
    淨重150.07公克，純度達77.69％，純質淨重116.59公克，
    另上開編號2號海洛因毒品1包，係呈粉末狀，淨重2.58公克
    ，純度達54.81％，純質淨重1.41公克，有法務部調查局濫
    用藥物實驗室97年3月30日調科壹字第09723016980號鑑定書
    在卷可參；是被告遭查獲之海洛因毒品純質淨重合計已達
    118公克」等內容 (參97年偵字第24392號起訴書第3頁第7-1
    5行)，係引用上開「法務部調查局濫用藥物實驗室97年3月
    30日調科壹字第09723016980號鑑定書」所載內容，然遍觀
    本案警、偵查卷及原審卷內均未附有該「法務部調查局濫用
    藥物實驗室97年3月30日調科壹字第09723016980號鑑定書」
    之證據資料；該項鑑定書實係附於前案 (即本院97年上訴字
    第1831號確定判決)之原審《台灣台中地方法院97年度訴字
    第1463號》卷內 (參該97年訴字第1463號卷12頁)作為判處
    被告施用第1級毒品海洛因之證據資料之一；是以本案原審
    判決所憑證據與理由顯有不符之處，且本案事實與上開前案
    是否有同一案件之關係，即本案事實與前案97年上訴字第18
    31號確定判決之起訴事實及審判事實是否同一，即有審究必
    要 (詳後述)。
(二)次按所謂意圖販賣而持有毒品罪，係指行為人原無販賣營利
    之意圖，於購入或因其他原因取得毒品後，另行起意販賣營
    利者而言，與販賣毒品只須以營利為目的而購入或販出毒品
    即成立犯罪，二者固有不同，惟意圖販賣而持有毒品罪亦須
    以行為人取得毒品後，主觀上另萌販售牟利之意圖，始足當
    之，如欠缺此等營利之犯意，即難以意圖販賣而持有毒品罪
    相繩（最高法院95年臺上字第3574號判決參照）。查被告對
    於施用第1級毒品海洛因之頻率、數量，於偵查中固先陳以
    「（你當時施用海洛因的頻率？)那時一個小時差不多吸一
    支香菸，一支香菸差不多加二個小吸管的量」等語（97年度
    偵字第24392後偵卷13頁）、後於原審審判中則陳以：「 (
    施用毒品多久了？)七、八年了，一天要用十多次，我是以
    抽菸的方式施用，我將買來的海洛因與葡萄糖以二比一的比
    例稀釋，每次以兩小湯匙的量摻入香菸內施用。」等語。茲
    就此部分再進而分析：按行政院衛生署管制藥品管理局93年
    10月1日管檢字第0930009353號函固謂﹕「海洛因之吸食施
    用，於無成癮者若以靜脈注射使用量為每4小時使用5至10毫
    克，成癮者則為20至40毫克，以煙吸方式，約每4小時使用
    15至25毫克，推估最低致死劑量為2百毫克，施用超過該劑
    量極有致命之可能」，惟「久用成癮者對於海洛因產生之耐
    藥性，其程度因個人體質、使用頻率與接觸時間之長短而異
    ，可使其致死劑量增至數倍或十倍以上」，亦有行政院衛生
    署管制藥品管理局93年10月1日管檢字第0930009353號函可
    資參照（參本院卷第79頁），且根據毒物大典POISINDEX個
    案文獻報告，曾有最高在2.5小時內使用2公克之海洛因，但
    無症狀產生之個案（最高法院94年度臺上字第2812號判決參
    照，參本院卷第28頁反面），又「某些成癮者可能使用大量
    劑量（2.5小時使用2公克）沒有明顯的血壓、脈搏及呼吸的
    改變」，亦有中山醫學大學附設醫院中港分院93年3月31日
    中山醫港九三川誠字第93419號函及其附件在卷可參（見原
    審卷第30、31頁）。本件被告遭扣案之前開編號1號及3至8
    號海洛因毒品7包，呈碎塊狀，純質淨重固達116.59公克，
    另上開編號2號海洛因毒品1包，呈粉末狀，純質淨重則有1.
    41公克；然查被告自82年起即有施用毒品之前科，87年間因
    施用毒品入勒戒所觀察勒戒1月，88年5月21日因案遭羈押入
    臺中看守所，於91年12月31日因送監執行出所，再於92年1
    月16日徒刑執行完畢出監，出監後又於94年11月8日因施用
    毒品而入勒戒所觀察勒戒2月，再於95年1月20日繼續強制戒
    治至95年8月15日出所，此有臺灣高等法院被告前案紀錄表1
    份在卷可考；且被告於97年1月30日16時許在其潭子鄉住處
    為警查獲採尿送驗結果，亦有施用海洛因之陽性反應，業經
    本院以97年度上訴字第1831號判處有期徒刑3年確定在案，
    有該判決書1份附卷可稽；被告其後又於97年8月20日在其潭
    子鄉之住處施用第一級毒品海洛因，復經台灣台中地方法院
    以97年度訴字第4199號判處有期徒刑11月確定；及於97年10
    月14日在臺中市○○區○○路175號6樓25-2室施用第一級毒
    品海洛因，亦經同院以98年度訴字第160號判處有期徒刑1年
    確定，有該院97年度訴字第4199號及98年度訴字第160號判
    決在卷可按。由上足見被告施用毒品之期間頗長，且其施用
    毒品之次數甚為頻繁，依前揭說明，本件被告所遭查扣之第
    一級毒品海洛因8包，客觀上已無從排除被告購入毒品係為
    供自己吸食之用之可能性。
(三)再者被告始終供稱扣案毒品係供自己施用，而扣案之電子磅
    秤、行動電話、監視器等物之用途，固屬通常販賣毒品常見
    之輔助工具，惟購買毒品者為確保其所購毒品確實達到約定
    之購買重量，以電子磅秤加以確認者，亦所在多有，而行動
    電話、監視器等物品於現代人之使用頻率而言，事屬平常，
    況被告施用毒品及販入毒品原屬違法行為，其以多支行動電
    話及監視器等物，藉以監控查緝、隱匿犯行，亦屬合理，尚
    難僅以警方扣得上開之物，即遽謂被告有意圖販賣第1級毒
    品海洛因之犯意。參以公訴人就上開之扣案毒品成分之鑑定
    報告書並未提出附於偵查卷及原審卷內，其證據與理由矛盾
    ，已如前述，是實難以上開扣押物之存在，遽認被告有販賣
    第1級毒品之意圖，同理亦無法遽認被告有意圖販賣而持有
    第1級毒品海洛因之犯意。是被告上開所辯，即非全然不可
    採信。
(四)又販賣毒品罪，須行為人有營利之意圖為其構成要件之一，
    本案迄無任何證人或事證指明被告係於何時何地，以何方式
    或價格販賣毒品於何對象，更無證據足以證明被告於買入海
    洛因毒品後，欲以何價格出售於何人，以供認定被告具有為
    賺取買賣價差利潤之營利販毒行為，亦難逕認被告具有販賣
    毒品之犯行。
(五)復按「毒品危害防制條例所稱之運輸，係指單純運輸並無他
    項目的者而言... 否則單純為轉讓、施用等目的所為之搬運
    毒品行為，豈不皆應依運輸毒品論罪」（最高法院92年度臺
    上字第1184號判決參照），本件被告購入並持有遭查扣之海
    洛因8包，尚無從排除被告係為自己吸食之用之可能性，而
    難以認定被告具有販賣毒品犯行，已如上述；從而，被告因
    購買毒品供吸食之用，而從售賣處所將毒品運回自己住處之
    搬運毒品行為，應屬吸食毒品之預備行為，亦難論以運輸毒
    品罪。
六、綜上所述，依公訴人提出之證據，尚無從獲致被告確有意圖
    販賣而持有第1級毒品海洛因之確信，被告辯稱其持有上開
    第1級毒品海洛因係供個人施用等語，要非全然不可採。此
    外，復查無其他證據證明被告涉犯意圖販賣而持有第1級毒
    品犯行。揆諸上揭說明，自不能僅以被告持有之第1級毒品
    海洛因之數量龐大及持有電子磅秤、行動電話、監視器等物
    品，即逕推論被告於取得毒品後，必定另萌販售牟利之意圖
    ，而將其他有利於被告之合理可能均予排除。檢察官上訴意
    旨雖以：「按所謂販賣行為，不以販入後復行賣出為要件，
    只要以營利為目的販入或賣出，有一於此，其犯罪行為即為
    完成」 (最高法院67年度台上字第2500號、68年度台上字第
    606號、92年度台上字義1275號判決意旨參照)。又查毒品危
    害防制條例第4條第2項第2級毒品罪，『不以國外輸入國內
    或國內輸出國外為限，其在國內運送者，亦屬之。至零星夾
    帶或短途持送自得斟酌實際情形，依持有煙毒罪論科。』(
    司法院36年院解字第3541號解釋意旨參照)、『院解字第
    3541號解釋係指無運輸或販賣之意圖單純持有煙毒者而言，
    並非謂凡零星夾帶或短途持送煙毒者，不問其犯意如何概論
    以持有煙毒之罪』 (司法院37年院解字第3853號解釋意旨參
    照)，復按毒品危害防制條例之運輸毒品罪，所稱之『運輸
    』係指轉運輸送而言，不以國外輸入國內或國內輸出國外者
    為限，其在國內運送者，亦屬之，至於運輸之動機、目的是
    否意在為己或為他人，運輸之方法為海運、空運、陸運或兼
    而有之，均非所問。至零星夾帶或短途持送者，雖得斟酌實
    際情形，依持有毒品罪論科，但仍以無運輸或販賣之意圖者
    為限 (最高法院92年度台上字第5399號、92年度台上字第54
    26號、93年度台上字第1472號及94年度台上字第2845號判決
    意旨參照)；本件原審判決認被告甲○○無罪，無非以扣案
    之海洛因毒品客觀上無從排除被告購入後僅係供其自行施用
    ，且亦未發現有何向被告購毒者等為由，而認被告購入、搬
    運扣案毒品行為，難論以販賣及運輸毒品犯行。然海洛因之
    吸食施用於無成癮者若以靜脈注射使用量為每4小時5至10毫
    克，成癮者則為20至40毫克，以煙吸方式，約每小時使用15
    至25毫克，推估最低致死劑量為200毫克單次施用超過該劑
    量極有致命可能 (參見行政院衛生署管制藥品管理局於97年
    12 月4日管檢字第09700121150號函，93年10月1日管檢字第
    0930009353號函參照)，而海洛因經注射入人體後，約80%於
    24小時內自尿中排出，一般而言，尿液中能否驗出嗎啡陽性
    反應與其投與量、投與途徑、採尿時間、個人體質及檢驗方
    法之靈敏度有關，國外曾有文獻報導，注射6毫克之海洛因
    鹽酸鹽，其代謝嗎啡之平均可檢出時限約為26小時 (參見行
    政院衛生署藥物食品檢驗局81年9月8日藥檢壹字第8114885
    號函)。本件被告遭警查獲時，共扣得其一次販入合計淨重
    高達118公克之海洛因毒品，以每人每天最低致死量換算，
    至少足供1人施用長達近590日，而被告雖於本件審理時辯稱
    ：其施用毒品需求量大，1天要用10多次云云，惟其於97年1
    月31日甫遭警查獲時，於同日警詢筆錄係清楚供稱：其係以
    新台幣 (下同)62 萬元在基隆市購入扣案毒品，其大約每6
    小時施用1次，大約0.15公克等語，且其於同日採尿檢驗鑑
    定結果，可待因及嗎啡之陽性反應數值均不高，有同日警詢
    筆錄及中山醫學大學附設醫院尿液檢驗報告附卷可稽。足見
    被告所辯稱：每日用10多次云云，除與其先前供述不一，亦
    與客觀尿液檢驗報告相左，而為卸責虛構之詞。若被告果有
    如此頻繁之海洛因毒品施用率，豈會在初次警詢時僅供稱每
    6小時施用1次，且其如此頻繁施用毒品，何以尿液僅驗出可
    待因562ng/ml；嗎啡ng/ml如此低之數值？縱以被告每6小時
    施用1次，每日施用約4次，每次施用0.15公克為計算，扣案
    高達118公克之毒品，亦可供其1人施用長達近200日。則以
    被告並無就扣案如此高數量之毒品，有任何可供長期保存之
    措施，僅在其所駕車上、所住房間任意藏放而言，顯然被告
    係為販賣、意圖販賣而持有扣案之毒品。又被告對台灣台中
    地方法院97年度訴字第1463號判決所為之上訴狀內坦言略以
    ：上訴人家境清寒，經濟困難等語 (附於本院97年度上訴字
    第1831號卷)，惟其卻能1次販入數量淨重高達118公克，價
    值高達62萬元之海洛因毒品，茍非出於販賣以營利之意，豈
    有在經濟狀況不佳下1次大量購買之理？又豈會對如此大量
    海洛因毒品均未有任何保存措施？顯與常情有悖。參酌被告
    遭查獲當日，除扣得大量毒品外，亦發現其持有槍械、電子
    磅稱、6支行動電話手機、並駕駛百萬名車，且其住處亦裝
    設有監視錄影設備等情，益證其購入本件查扣之毒品，顯係
    欲販賣他人，其自基隆將扣案毒品運輸至台中之行為，亦非
    僅屬其吸食毒品之預備行為而已。況販賣第一級毒品海洛因
    係違法行為，非可公然為之，亦無公定價格，不論任何包裝
    ，均可任意分裝增減數量，而每次買賣數量，亦可能隨時依
    雙方間之關係深淺、資力、需求量及對行情之認知，來源是
    否充裕、查扣是否嚴緊，購買者被查獲時供述購買對象可能
    性之風險評估等，而異其標準，並機動調整，非可一概而論
    ，販賣之利得除經坦承犯行或價量俱臻明確外，委難查得實
    情，販賣之人從價差或量差中牟利方式雖異，其意圖營利之
    非法販賣行為則一，是除非別有事證，足認係按同一價量委
    買、轉售或無償贈與，確未牟利外，尚難執此遽認非法販賣
    證據有所未足，致使知過坦承者難辭重典，飾辭否認者反得
    行僥倖，而失情理之平。故依一般經驗法則，可知被告購入
    如此龐大數量之毒品，並加以運輸之行為，其顯意在營利，
    始會鋌而走險，販入毒品以伺機販賣甚明。參酌被告前即曾
    有多次轉讓及販賣毒品犯行，並經法院判決確定，有被告之
    刑案資料查註紀錄表、台灣台南地方法院檢察署86年度營偵
    字第367號起訴書、台灣台中地方法院檢察署97年度偵字第
    24207號及第24208號起訴書、台灣台中地方法院97年度訴字
    第4430號判決、台灣高等法院台中分院91年度重上更(五)字第
    166號判決可佐。足證被告販入本件扣案數量如此高之海洛
    因毒品，絕非僅供其自行施用而已。綜上，原審判決認定事
    實顯有違誤，不符論理法則，難謂妥適，指摘原判決不當」
    等語。惟據前述，縱被告遭查扣之所販入第一級毒品數量龐
    大，然客觀上既無從排除被告購入毒品供己施用之可能性；
    復本案迄無任何證人或事證指明被告係於何時何地，以何方
    式或價格販賣毒品於何對象，更無積極證據足以證明被告於
    買入海洛因毒品後，欲以何價格出售於何人，以供認定被告
    具有為賺取買賣價差利潤之營利販毒行為，則依首揭最高法
    院判例及裁判意旨所示，自難逕為不利於被告之認定。
七、末查，被告於本件被查獲同時，除被查獲前述之毒品等物外
    ，因被告之尿液經檢驗有毒品反應，足認被告有施用第1級
    毒品海洛因之犯行，有關被告施用第1級毒品海洛因部分，
    業經臺灣台中地方法院檢察署檢察官以97年毒偵字第1105號
    提起公訴，並由本院97年度上訴字第1831號判處有期徒刑參
    年確定，此有臺灣高等法院被告前案記錄表及該判決各一份
    在卷可憑。本案既未能證明被告係意圖販賣而販入或意圖販
    賣而持有上開毒品，且前揭施用犯行係於97年1月30日15 、
    16時，而本件查獲上開毒品係於同日19時40分許，時間相當
    密接，則其施用毒品前後之持有毒品行為堪認係屬同一，因
    之，本件非因意圖販賣而販入或意圖販賣而持有之單純持有
    上開毒品行為，應為前揭已判刑確定之施用第1級毒品高度
    行為所吸收。是本件被告持有上開第1級毒品犯行，既與前
    案判決確定部分有吸收犯之實質上一罪關係，自為前案判決
    效力所及，揆諸前揭說明，本件即應諭知免訴。從而，檢察
    官之上訴意旨雖無理由，然原判決仍為無罪諭知，亦有未當
    ，自應由本院將原判決撤銷改為免訴之諭知。
八、據上論結，應依刑事訴訟法第369條第1項前段、第364條、
    第302條第1款，判決如主文。
中    華    民    國    98    年    6    月    17    日
            刑事第七庭    審判長法  官  林  榮  龍
                                法  官  江  錫  麟
                                法  官  張  惠  立
上列正本證明與原本無異。
檢察官得上訴。
如不服本判決應於收受送達後十日內向本院提出上訴書狀，其未
敘述上訴理由者，並得於提起上訴後十日內向本院補提理由書 (
均須按他造當事人之人數附繕本)「切勿逕送上級法院」。
                                書記官  王  麗  英
中    華    民    國    98    年    6    月    17    日


司法院資訊處製作；財團法人民間司法改革基金會備份。
